【裁判字號】    96,訴,2597
【裁判日期】    970229
【裁判案由】    虛報進口貨物
【裁判全文】
臺北高等行政法院裁定
                                     96年度訴字第02597號
原      告  甲○○
被      告  財政部基隆關稅局
代  表  人  丘欣（局長）
上列當事人間因虛報進口貨物事件，原告不服財政部中華民國96
年5月25日台財訴字第09600192450號訴願決定，提起行政訴訟。
本院裁定如下︰
    主  文
原告之訴駁回。
訴訟費用由原告負擔。
    理  由
一、按「海關依本條例處分之緝私案件，應製作處分書送達受處
    分人。」；「受處分人不服前條處分者，得於收到處分書之
    日起30日內，依規定格式，以書面向原處分海關申請復查。
    」，海關緝私條例第46條第1項及第47條第1項各定有明文。
    次按「原告之訴，有下列各款情形之一者，行政法院應以裁
    定駁回之。…十、起訴不合程式或不備其它要件者。」，行
    政訴訟法第107條第1項第10款定有明文。
二、本件東豪國際貿易有限公司（下稱東豪公司，代表人為原告
    ）於92年6月16日委由龍美報關有限公司向被告申報進口中
    國大陸及韓國產製之雜貨乙批計47項（報單號碼：第
    AW/92/2893/2125號），經被告查驗結果，其中第14項原申
    報貨名為迷你收音機、第36項為迷你電動自行車，惟實際來
    貨分別為RADIO CASSETTE RECORDER及電動滑板車，另有未
    申報之光碟片、LIGHTING FRAME、自動翻帶放音機及唸佛機
    （分別加列於第48項、第50項、第51項及第52項），核認第
    14 項、第50項、第51項涉有虛報進口貨物名稱、數量，偷
    漏關稅情事，爰依海關緝私條例第37條第1項規定，處偷漏
    關稅額2倍之罰鍰計新臺幣（下同）678元；第36項、第48項
    、第52項核非屬經經濟部公告准許輸入之大陸物品，核認涉
    有虛報進口貨物名稱、數量，逃避管制等情事，爰依海關緝
    私條例第37條第3 項轉據同條例第36條第1 項、第3 項規定
    ，處貨價1 倍之罰鍰計599,850 元，併沒入貨物。查前開處
    分書係於93年3 月5 日按東豪公司住所臺北縣三重市○○○
    路47巷2 弄2 號送達原告，由原告同居人代收（嗣並補正原
    告印章）等情，有送達證書附原處分卷（附件3 ）可稽。計
    其申請復查期限應自93年3 月6 日起算，至93年4 月4 日（
    星期日）屆滿，因該末日為放假日，依規定以同年月5 日（
    星期一）代之，惟原告遲至96年1 月23日始提出復查申請書
    ，有復查申請書附原處分卷（附件4 ）可按，顯已逾期。是
    復查決定以其復查申請已逾法定不變期間，不予受理，訴願
    決定予以維持，均無不合。原告復提起行政訴訟，顯非合法
    ，應予駁回。再者，本件原處分係對東豪公司所為之處分，
    東豪公司係法人組織，其與為法人代表人之自然人，係各別
    權利義務主體，則原告以自然人名義申請復查、提起訴願及
    本件行政訴訟，主體顯非適格，而有當事人不適格之違法，
    併予敘明。原告之訴既不合法，其有關實體之主張，自毋庸
    再予審究。
三、依行政訴訟法第107條第1項第10款、第104條、民事訴訟法
    第95條、第78條，裁定如主文。
中    華    民    國    97    年     2    月   29     日
                   臺北高等行政法院第五庭
                             審判長法  官  張瓊文
                                   法  官  胡方新
                                   法  官  蕭忠仁
上為正本係照原本作成。
如不服本裁定，應於送達後10日內向本院提出抗告狀（須按他造
人數附繕本）。
中    華    民    國    97    年     2    月   29     日
                                   書記官  蕭純純


司法院資訊處製作；財團法人民間司法改革基金會備份。
